---
title: "회귀분석 출석과제 방송대 2022"
output: github_document
---

```{r setup, include=FALSE}
knitr::opts_chunk$set(echo = TRUE)
```

## 1번 문제
1) 자료파일 만들기
```{r}
temp <- c(194.5, 194.3, 197.9, 198.4, 199.4, 199.9, 200.9, 201.1, 201.4, 201.3, 203.6, 204.6, 209.5, 208.6, 210.7, 211.9, 212.2)
temp
press <- c(20.79, 20.79, 22.40, 22.67, 23.15, 23.35, 23.89, 23.99, 24.02, 24.01, 25.14, 26.57, 28.49, 27.76, 29.04, 29.88, 30.06)
press
Lpress <- 100*log10(press)
Lpress
```
2) 자료를 읽어 산점도 그리기
```{r}
plot(temp, Lpress, pch=19)
```

3) 회귀모형 
<br>
회귀계수의 추정값은 절편 b0 = -42.164, 기울기 b1 = 0.895      
<br>
단순회귀방정식 : ![formular](https://latex.codecogs.com/svg.image?%5Cwidehat%7BLpress%7D=-42.164&plus;0.895%5Ctimes%20%5Cwidehat%7Btemp%7D)
<br>
기울기에 대한 t-값=54.42이고 p-값=2x10^-16 이 매우 작으므로 귀무가설 기각
<br>
결정계수 = 0.995 로서 총변동의 99.5% 를 회귀방정식으로 설명 가능
<br>
F-값=2962 이고, 이에 대한 p-값=2.2x10^-16 으로서 회귀직선이 유의미함
```{r}
result.lm = lm(Lpress ~ temp)
summary(result.lm)
```

4) 분산분석표 구하기
<br>
회귀방정식이 유의한가에 대한 검정은 분산분석표에 의한 F-검정으로 수행
<br>
검정통계량 F0 = 2961.5 이고, 이에 대한 유의확률 p-값=2.2x10^-16 
<br>
이 매우 작으므로 적합된 회귀선이 유의하다
```{r}
anova(result.lm)
```

5) 잔차 및 추정값 보기
<br>
잔차 및 추정값 출력
```{r}
names(result.lm)
```
```{r}
wholeBind <- {}
cbind(wholeBind, temp, Lpress, result.lm$residuals, result.lm$fitted.values)
```

6) 잔차그림 그리기
<br>
잔차를 독립변수 temp에 대해서 그려보면
<br>
잔차는 0을 중심으로 일정한 범위 내에 있으므로 회귀에 대한 기본 가정을 만족
```{r}
plot(temp, result.lm$resid, pch=19)
abline(h=0, lty=2)
```

7) 추정값의 신뢰대 구하기
<br>
```{r}
Lpress
LpressMat = (Lpress-3)
LpressMat
p.x = data.frame(LpressMat)
p.x
pc = predict(result.lm, int="c", newdata = p.x)
pc
pred.x = p.x$LpressMat
pred.x
plot(temp, Lpress, ylim = range(Lpress, pc))
matplot(pred.x, pc, lty=1, lwd=1, col="BLUE")
?matlines
```


## 2번 문제
헬스클럽 30명의 건강자료              <br>
X1:몸무게(파운드)                     <br>
X2:분당 정지 맥박수                   <br>
X3:근력(파운드)                       <br>
X4:1/4마일 시험주행속도(초)           <br>
Y:1마일 주행속도(초)                 <br>

1) 자료읽기                           <br>
```{r}
X1 <- c(217,141,152,153,180,193,162,180,205,168,232,146,173,155,212)
X2 <- c(67,52,58,56,66,71,65,80,77,74,65,68,51,64,66)
X3 <- c(260,190,203,183,170,178,160,170,188,170,220,158,243,198,220)
X4 <- c(91,66,68,70,77,82,74,84,83,79,72,68,56,59,77)
Y  <- c(481,292,338,357,396,429,345,469,425,358,393,346,279,311,401)
dataF <- data.frame(X1,X2,X3,X4,Y)
dataF
head(dataF)
```
2) 기술통계량 및 상관계수 보기                      <br>
독립변수와 종속변수의 상관계수가 전반적으로 높음    <br>
X3 과 Y 간에서는 상관계수가 낮음을 알 수 있음       <br> 
```{r}
summary(dataF)
cor(dataF)
```

3) 회귀모형 적합하기                                <br>
추정된 회귀방정식 :    
![formular](https://latex.codecogs.com/svg.image?\widehat{Y}=-144.775&space;&plus;&space;0.32\times&space;X1&space;&plus;&space;1.595\times&space;X2&space;&plus;&space;0.217\times&space;X3&space;&plus;&space;4.285\times&space;X4&space;)
<br>
결정계수 : R^2 = 0.9055                               <br>
X1 유의확률 p-값=0.4196 이므로 유의수준 a=0.05 에서 귀무가설 기각 불가<br>
X2 유의확률 P-값=0.2545 이므로 유의수준 a=0.05 에서 귀무가설 기각 불가<br>
X3 유의확률 P-값=0.5305 이므로 유의수준 a=0.05 에서 귀무가설 기각 불가<br>
X4 유의확률 p-값=0.0016 이므로 유의수준 a=0.05 에서 귀무가설 기각<br>
```{r}
dataF.lm = lm(Y~X1+X2+X3+X4, data=dataF)
summary(dataF.lm)
```

4) 분산분석표                               <br>
회귀제곱합 = 24081.1 + 12900.5 + 246.9 + 8819 = 46,047.5        <br>
평균제곱 = 46,047.5 / 4 = 11,511.875                            <br>
F-값 = 4                                                        <br>
```{r}
anova(dataF.lm)
```

5) 잔차산점도 그리기                                            <br>
독립변수, 종속변수의 추정값과 잔차 간의 관계                    <br>
X1 과 잔차의 산점도
```{r}
plot(dataF$X1, dataF.lm$resid)
```
X2 와 잔차의 산점도
```{r}
plot(dataF$X2, dataF.lm$resid)
```
X3 와 잔차의 산점도
```{r}
plot(dataF$X3, dataF.lm$resid)
```
X4 와 잔차의 산점도
```{r}
plot(dataF$X4, dataF.lm$resid)
```
추정값과 잔차의 산점도
```{r}
plot(dataF$Y, dataF.lm$resid)
```